【裁判字號】    98,易,2529
【裁判日期】    981111
【裁判案由】    傷害等
【裁判全文】
臺灣臺中地方法院刑事判決              98年度易字第2529號
公  訴  人  臺灣臺中地方法院檢察署檢察官
被      告  乙○○
被      告  甲○○○
上列2人共同
選任辯護人  林益輝  律師
被      告  戊○○  男  47歲.
                    身分證統一.
                    住臺中縣潭.
被      告  丙○○  男  32歲.
                    身分證統一.
                    住苗栗縣三.
上列被告因傷害等案件，經檢察官提起公訴（97年度偵字第20135號）
，本院判決如下：
    主    文
本件公訴不受理。
    理    由
一、公訴意旨略為：被告即告訴人乙○○、甲○○○為夫妻，分
    別在位於臺中縣后里鄉○○路132號之菜市場內設攤販賣水
    果、雞鴨肉，告訴人丁○○則在該市場內設攤賣菜。被告乙○○、甲○○○於民國97年6月15日上午8時許，在該市場內
    ，因細故與丁○○發生爭執，乙○○與甲○○○竟基於犯意
    聯絡，共同以攤車撞擊丁○○之背部，致丁○○受有第一腰
    椎壓迫性骨折之傷害。嗣因丁○○之子即被告丙○○、被告
    即告訴人戊○○發覺丁○○身體不適，追問原因，經丁○○
    告知上情後，戊○○、丙○○心生不滿，於97年6月21日上
    午11時許，前往該市場內，尋得乙○○與甲○○○，戊○○
    與丙○○即基於犯意聯絡，分別毆打乙○○、甲○○○，致
    乙○○受有左橈骨頭骨折、左膝挫傷、雙手腕挫傷、右大腿
    挫傷、背部挫傷、雙髖骨挫傷等傷害，甲○○○則受有左尺
    骨骨幹閉鎖性骨折、左手臂撕裂傷、左腰部瘀青、右手肘瘀
    青等傷害。戊○○與丙○○並共同將乙○○、甲○○○攤位
    之水果、雞鴨肉等貨品毀損，致無法繼續販賣，足以生損害
    於乙○○、甲○○○。乙○○另基於傷害之犯意，向戊○○
    丟擲不詳之人所有之小刀1把，劃到戊○○之右小腿，致戊○○受有右小腿擦挫傷之傷害。因認被告乙○○、甲○○○
    、戊○○、丙○○4人均涉犯刑法第277條第1項傷害罪嫌；
    被告戊○○、丙○○另均犯刑法第354條之毀損罪嫌。
二、按告訴乃論之罪，其告訴經撤回者，應諭知不受理之判決，
    並得不經言詞辯論為之，此為刑事訴訟法第303條第3 款、
    第307條所明定。本件被告乙○○、甲○○○、戊○○、丙○○經檢察官以刑法第277條第1項傷害罪提起公訴；被告戊○○、丙○○另經檢察官以刑法第354條毀損罪嫌提起公訴
    ，依照同法第287條前段、第357條規定，係屬告訴乃論之罪
    ，茲經告訴人丁○○、戊○○、乙○○、甲○○○分別於第
    一審辯論終結前具狀暨當庭撤回告訴，爰不經言詞辯論，諭
    知不受理之判決。
據上論斷，應依刑事訴訟法第303條第3款，第307條，判決如主
文。
中    華    民    國    98    年    11    月    11    日
                  刑事第四庭    法  官   鄭永玉
以上正本證明與原本無異。
如不服本判決應於收受送達後10日內向本院提出上訴書狀，並應
敘述具體理由；其未敘述上訴理由者，應於上訴期間屆滿後20日
內向本院補提理由書（均須按他造當事人之人數附繕本）「切勿
逕送上級法院」。
                                書記官   蔡伸蔚
中    華    民    國    98    年    11    月    11    日


司法院資訊處製作；財團法人民間司法改革基金會備份。
